---
title: "data_preprocessing_final"
output: word_document
---
### 데이터 파일 읽기
```{r}
df1 <- read.csv("seoul_pharmacy.csv")
View(df1)
class(df1) # 읽어온 데이터 파일은 data.frame 형태임
```
### 행정구 컬럼 만들기(행정구 추출)
* 5명 모두 유사한 방식 활용
```{r}
addr_li<- strsplit(df1$주소,split = " ")
head(addr_li,n = 3)
# 문자열 슬라이싱 결과 list 형태로 저장됨 
# -> 각각의 벡터에서 두 번째 내부 원소가 구이다.
```
* 리스트의 경우 구성 벡터의 내부 원소에 접근하려면 [[ ]]을 이용하여야 함
* 각 벡터의 두 번째 요소에 접근하는 함수를 만들고, 각 행마다(각 벡터마다) 적용
```{r}
# 두 번째 요소에 접근하는 함수 정의
search <- function(x){ # 두 번째 요소 찾기
  x[2]
}

# 각 행(각 벡터)마다 적용
df1$행정구 <- sapply(addr_li,search)
View(df1)
```

### 필요힌 정보만을 가져오기
* 가져와야 할 컬럼의 수 > 없앨 컬럼의 수
* 기존의 data frame에서 약국ID, 우편번호1/2, 병원경도/위도, 작업일시 컬럼 삭제
```{r}
# 불필요한 컬럼 삭제
df2 <- df1[,-c(1,21:25)]
View(df2)

# 보기 좋은 형태로 컬럼 순서 변경하기
df3 <- df2[,c(2,1,3,20,12,4,13,5,14,6,15,7,16,8,17,9,18,10,19,11)]
View(df3)

# 컬럼명 변경하기
new_colname <- c("약국명","주소","대표전화","행정구","시작(월)","마감(월)","시작(화)","마감(화)","시작(수)","마감(수)","시작(목)","마감(목)","시작(금)","마감(금)","시작(토)","마감(토)","시작(일)","마감(일)","시작(공휴일)","마감(공휴일)")
colnames(df3) <- new_colname
View(df3)
```

### 새로운 정보 저장을 위한 컬럼 생성
1. 일요일 운영 여부
```{r}
# 권지수, 이수미 ---------------------------------------------------------------
df3$일운영 <- (!is.na(df3$`시작(일)`)) & (!is.na(df3$`마감(일)`))
View(df3)
```

2. 공휴일 운영 여부
```{r}
# 권지수, 이수미 ---------------------------------------------------------------
df3$공휴일운영 <- (!is.na(df3$`시작(공휴일)`)) & (!is.na(df3$`마감(공휴일)`))
View(df3)
```

3. 야간 운영 여부
* 마감 시간에서 새벽 시간대를 표시하는 형식이 통일되어있지 않음
  -> 새벽 3시의 경우 2700(2400 + 300)으로 표시하는 형식 채택
  -> 데이터 상의 모든 약국들이 530 <= 운영시간 <= 2929(2400 + 529)이도록 데이터 가공

a) 24시간 운영하는 약국
* 찾아내는 방법
  -> (마감) – (시작) = 0 or 2400
* 해당 약국들의 경우, 진료시작시간을 530으로, 진료마감시간을 2929으로 통일시켜주기
```{r}
# 함수 선언
open_24 <- function(df,day){
  open_filter = paste0('시작(',day,')') # 해당 요일의 시작 시간 가져오기
  close_filter = paste0('마감(',day,')') # 해당 요일의 마감 시간 가져오기
  opentime <- df[,open_filter]
  closetime <- df[,close_filter]
  df[,open_filter] <- ifelse(((closetime - opentime == 0)|(closetime - opentime == 2400)),530,opentime)
  df[,close_filter] <- ifelse(((closetime - opentime == 0)|(closetime - opentime == 2400)),2929,closetime)
  return(df)
}
```

```{r}
# 함수 호출
df3 <- open_24(df3,"월")
df3 <- open_24(df3,"화")
df3 <- open_24(df3,"수")
df3 <- open_24(df3,"목")
df3 <- open_24(df3,"금")
df3 <- open_24(df3,"토")
df3 <- open_24(df3,"일")
df3 <- open_24(df3,"공휴일")
View(df3)
```

b) 새벽 운영을 하는 약국 처리해주기
```{r}
# 함수 선언
midnight <- function(df,day){
  close_filter = paste0('마감(',day,')')
  closetime <- df[,close_filter]
  df[,close_filter] <- ifelse(((closetime >= 0)&(closetime < 530)),closetime + 2400,closetime)
  return(df)
}
```

```{r}
# 함수 호출
df3 <- midnight(df3,"월")
df3 <- midnight(df3,"화")
df3 <- midnight(df3,"수")
df3 <- midnight(df3,"목")
df3 <- midnight(df3,"금")
df3 <- midnight(df3,"토")
df3 <- midnight(df3,"일")
df3 <- midnight(df3,"공휴일")

View(df3)
```

c) 야간운영여부 저장하기
* 강효은/차수빈/최은빈
```{r}
# 함수 선언
open_midnight <- function(df,day){
  close_filter = paste0('마감(',day,')')
  closetime <- df[,close_filter]
  midnight_filter = paste0('야간운영(',day,')')
  # 강효은/차수빈/최은빈-----------------------------
  df[,midnight_filter] <- ifelse(((closetime >= 2030)&(closetime <= 2929)),TRUE,FALSE)
  return(df)
}
```

```{r}
# 함수 호출
df3 <- open_midnight(df3,"월")
df3 <- open_midnight(df3,"화")
df3 <- open_midnight(df3,"수")
df3 <- open_midnight(df3,"목")
df3 <- open_midnight(df3,"금")
df3 <- open_midnight(df3,"토")
df3 <- open_midnight(df3,"일")
df3 <- open_midnight(df3,"공휴일")

View(df3)
```

* 일요일과 공휴일의 경우 운영을 하지 않는 약국들도 있음 
   -> 운영시간이 NA이기 때문에 비교 연산의 결과 NA가 나온다.
   -> 해당 값들은 별도로 FALSE 처리를 해주어야 한다.
```{r}
df3[which(is.na(df3$`시작(일)`)),"야간운영(일)"] <- FALSE
df3[which(is.na(df3$`시작(공휴일)`)),"야간운영(공휴일)"] <- FALSE

View(df3)
```

### csv 파일로 내보내기
```{r}
write.csv(df3,"C:/waterbean/Ewha/comp/project/seoul_pharmacy_final.csv",
          row.names = FALSE)
```

